【裁判字號】    95,勞上,63
【裁判日期】    950926
【裁判案由】    損害賠償
【裁判全文】
臺灣高等法院民事判決                  95年度勞上字第63號
上  訴  人  丙○○
被 上訴 人  華南商業銀行股份有限公司
法定代理人  甲○○
被 上訴 人  丁○○
上二人共同
訴訟代理人  乙○○
上列當事人間請求損害賠償事件，上訴人對於中華民國95年 6月
29日臺灣臺北地方法院95年度勞訴字第79號第一審判決提起上訴
，本院於95年9月19日言詞辯論終結，判決如下：
    主  文
上訴駁回。
第二審訴訟費用由上訴人負擔。
    事實及理由
一、本件上訴人起訴主張：伊前任職於被上訴人華南商業銀行股
    份有限公司（下稱華銀），擔任一般行員，詎華銀欲將伊降
    調為工友、服務生，為伊所拒後，竟違反勞動基準法（下稱
    勞基法）第53、54條等規定，以伊不適任為由，先要求伊自
    請退休，因伊拒絕，即予強制資遣。伊因受華銀不公平考核
    ，致罹患高血壓，達於華銀訴訟代理人在另案訴狀中所稱「
    身心狀況已陷於不穩定狀況」，華銀及被上訴人丁○○竟違
    反工作規則第55、56、16條等規定資遣伊，侵害伊之權利。
    爰依民法侵權行為之法律關係，請求被上訴人連帶賠償上訴
    人所受之人格法益損害新台幣（下同）500,000元、回復名
    譽損害1,500,000元，合計2,000,000元等情。
二、被上訴人則以：否認上訴人所言，上訴人除就同一事件重複
    起訴外，亦未具體舉證以實其說，其主張自無足取等語，資
    為抗辯。
三、查上訴人固曾以華銀為被告，訴請撤銷89、90年度之考績〔
    台灣台北地方法院（下稱台北地院）91年度勞訴字第57號、
    本院91年度勞上字第42號、同院93年度勞再易字第1號〕、
    確認雙方僱傭關係存在（台北地院台北簡易庭93年度北勞簡
    字第38號、台北地院93年度勞簡上字第29號、同院94年度再
    易字第3號）、給付紅利等（台北地院94年度勞訴字第50號
    、本院94年度勞上易字第74號）、確認預告函無效等（台北
    地院94年度勞訴字第37號）、撤銷資遣（確認僱傭關係存在
    ）（台北地院台北簡易庭94年度北勞簡字第24號）、撤銷考
    核（台北地院95年度勞訴字第5號）（以上見原審勞訴字卷
    21至54頁），然其訴訟標的法律關係與本件侵權行為損害賠
    償請求之法律關係尚有不同，且另以丁○○個人為被告，故
    非同一事件，自無重複起訴或違反既判力之可言。
四、次查，上訴人本件主張之訴訟標的法律關係，既係侵權行為
    損害賠償請求，然就華銀已合法終止兩造間之僱傭契約一節
    ，應受兩造間前訴訟即確認僱傭關係存在事件之確定判決效
    力拘束（即台北地院台北簡易庭93年度北勞簡字第38號、台
    北地院93年度勞簡上字第29號、同院94年度再易字第3號，
    上訴人敗訴確定），上訴人已不得再為相反主張，本院亦不
    得為相反之認定，故難認上訴人主張華銀之終止僱傭契約有
    何不合法而侵害上訴人權利之情事；況該終止之意思表示係
    華銀所為，尚非丁○○個人之意思表示，且該終止合法，則
    亦難認丁○○有何侵害上訴人權利之情事。又華銀之訴訟代
    理人於前揭訴訟所提出之書狀中，固曾提及上訴人「身心狀
    況已陷於不穩定狀況」，然此無非訟訴中之意見陳述，尚無
    妨害上訴人名譽或侵害上訴人人格法益可言。
五、綜上所述，上訴人主張其人格法益及名譽受損，請求賠償，
    於法即屬無據。原審為上訴人敗訴之判決，並無不合。上訴
    意旨指摘原判決不當，求予廢棄改判，為無理由，應予駁回
    。
據上論結，本件上訴為無理由，依民事訴訟法第449條第1項、第
78條，判決如主文。
中    華    民    國    95    年    9    月    26    日
                    勞工法庭
                        審判長法  官  沈方維
                              法  官  湯美玉
                              法  官  張競文
正本係照原本作成。
如不服本判決，應於收受送達後20日內向本院提出上訴書狀，其
未表明上訴理由者，應於提出上訴後20日內向本院補提理由書狀
（均須按他造當事人之人數附繕本）上訴時應提出委任律師或具
有律師資格之人之委任狀；委任有律師資格者，另應附具律師資
格證書及釋明委任人與受任人有民事訴訟法第466條之1第1項但
書或第2項（詳附註）所定關係之釋明文書影本。
中    華    民    國    95    年    9     月    27    日
                              書記官  鄭麗兒
附註：
民事訴訟法第466條之1（第1項、第2項）：
對於第二審判決上訴，上訴人應委任律師為訴訟代理人。但上訴
人或其他法定代理人具有律師資格者，不在此限。
上訴人之配偶、三親等內之血親、二親等內之姻親，或上訴人為
法人、中央或地方機關時，其所屬專任人員具有律師資格並經法
院認為適當者，亦得為第三審訴訟代理人。


司法院資訊處製作；財團法人民間司法改革基金會備份。
